【裁判字號】    95,易,1971
【裁判日期】    951208
【裁判案由】    毒品危害防制條例
【裁判全文】
臺灣板橋地方法院刑事判決              95年度易字第1971號
公  訴  人  臺灣板橋地方法院檢察署檢察官
被      告  劉欣奇
上列被告因違反毒品危害防制條例案件，經檢察官提起公訴（九
十五年度毒偵字第六三九九號）及移送併辦（九十五年度毒偵字
第二二八○號），被告就被訴事實為有罪陳述，本院改行簡式審
判程序審理，判決如下：
    主  文
劉欣奇施用第二級毒品，處有期徒刑伍月，如易科罰金，以新臺
幣壹仟元折算壹日。扣案之第二級毒品甲基安非他命，驗餘淨重
零點貳公克，沒收銷燬之；扣案之毒品外包裝袋壹個，沒收之
。
    事  實
一、劉欣奇曾於民國九十三年七月間因施用毒品案件，經本院以
    九十三年度毒聲字第一二九六號裁定，送觀察、勒戒後，認
    無繼續施用毒品之傾向，已於同年九月二十七日釋放，並經
    臺灣板橋地方法院檢察署檢察官以九十三年度核退毒偵字第
    七七二號為不起訴處分確定。復於九十五年三月間，因施用
    毒品案件，經本院於九十五年五月二十五日以九十五年度簡
    字第二一三八號判決，判處有期徒刑六月確定（於九十五年
    九月十四日易科罰金執行完畢，不構成累犯）。詎仍不知悛
    悔，自九十五年八月二日上午起，至同年月八日下午止，在
    其位於臺北縣永和市○○路一○五巷六弄六號住處內，以吸
    食器施用之方式，約以每日施用一次之頻率，反覆施用甲基
    安非他命多次。嗣分別經警於九十五年八月二日下午三時許
    ，持本院搜索票在臺北縣永和市○○路八十七號二樓查獲；
    再經警於同年八月九日下午十時五十分許，因劉欣奇駕車行
    經臺北市○○○路一一九巷與新生北路一段交岔口時，發生
    車禍，經警到場處理時，在搭乘其所駕自用小客車之友人陳
    郁婷身上（陳郁婷持有毒品部分另由檢察官偵查中），查獲
    劉欣奇所有供施用而寄放之甲基安非他命一包（驗餘毒品淨
    重○．二三公克），二次均經採尿送驗後呈安非他命陽性反
    應，始查悉上情。
二、案經臺北市政府警察局信義分局移送臺灣板橋地方法院檢察
    署檢察官偵查起訴及移送併辦，本院改行簡式審判程序審理
    。
    理  由
一、訊據被告劉欣奇對於在上揭時、地施用甲基安非他命之犯行
    坦承不諱。被告為警查獲時所採之尿液，經以ＥＩＡ酵素免
    疫分析法初驗、ＧＣ／ＭＳ氣相層析質譜儀法確認複驗後，
    均呈安非他命類之陽性反應，此有臺灣尖端先進生技醫藥股
    份有限公司九十五年八月九日、八月十八日濫用藥物尿液檢
    驗報告書各一紙在卷足稽。扣案之結晶物係第二級毒品甲基
    安非他命，驗餘淨重○．二三公克，亦有卷附臺北市政府警
    察局出具之鑑驗通知書一紙可按。被告曾於九十三年七月間
    因施用毒品案件，經本院以九十三年度毒聲字第一二九六號
    裁定，送觀察、勒戒後，認無繼續施用毒品之傾向，已於同
    年九月二十七日釋放出所，並經臺灣板橋地方法院檢察署檢
    察官以九十三年度核退毒偵字第七七二號為不起訴處分確定
    ，此有臺灣高等法院被告前案紀錄表、在監在押全國紀錄表
    及處分書各一份附卷足考。被告於觀察勒戒執行完畢釋放後
    之五年內，再犯本件施用毒品罪，於毒品危害防制條例第二
    十三條第二項有關起訴之規定相合。其出於自由意志之自白
    與事實相符，事證明確，犯行堪以認定，應依法論科。
二、核被告所為，係犯毒品危害防制條例第十條第二項施用第二
    級毒品罪。其施用前後持有甲基安非他命之行為為施用毒品
    之當然手段行為，不另論罪。按刑法修正條文於九十四年二
    月二日經總統公布，並自九十五年七月一日起施行，其中原
    刑法第五十六條之連續犯規定業經刪除，即修正後之刑法已
    無連續犯得論以裁判上一罪之情形，參照該修正條文之立法
    理由，即修正條文說明謂「至連續犯廢除後，對於部分習慣
    犯，例如竊盜、吸毒等犯罪，是否會因適用數罪併罰而使刑
    罰過重產生不合理之現象一節，在實務上應可參考德、日等
    國之經驗，委由學界及實務以補充解釋之方式，發展接續犯
    之概念，對於合乎『接續犯』或『包括的一罪』之情形，認
    為構成單一之犯罪，以限縮數罪併罰之範圍，用以解決上述
    問題。」等語，則考上揭修法及毒品危害防制條例之立法意
    旨，係認施用毒品者，多具有「成癮性」，故先以觀察、勒
    戒或強制戒治等保安處分遮斷其毒癮，如仍無效，始以刑罰
    追訴處罰。故施用毒品罪，本即預定其有反覆實行施用毒品
    之性質，其若基於概括之決意，於密切之時、地反覆延續實
    行施用毒品犯罪，依社會一般客觀上之觀察，認論以一罪為
    適當時，似非不可以集合犯處理，祇論以包括之一罪。從而
    ，本件被告多次施用甲基安非他命之行為，均係基於概括之
    決意，於密切之時、地反覆延續實行，應屬集合犯行為，自
    仍應論以一罪（同此見解者，參張淳淙，「從刑法修正論行
    為之罪數」，刊載於司法周刊一二八六期司法文選別冊；林
    鈺雄，「跨連新舊法之施用毒品行為─兼論行為單數與集合
    犯、接續犯概念之比較」，刊載於臺灣本土法學雜誌，第八
    十四期，頁一四一以下）。爰審酌被告屢次施用毒品而不思
    悔改，品行不端，意志力薄弱，其施用毒品經觀察勒戒後，
    仍無法斷絕施用毒品惡習，若非將其處以較長之刑期，與社
    會上毒品來源隔離，使其能深自反省，斷絕與毒品之接觸，
    不足以助其戒絕用毒惡習，並懲所犯及被告犯罪後對於施用
    毒品之犯行，已經坦承，態度良好等一切情狀，量處如主文
    所示之刑，並諭知易科罰金之折算標準。末查，扣案之第二
    級毒品甲基安非他命，驗餘淨重○．二三公克，為查獲之毒
    品，不問屬於犯人與否，應依毒品危害防制條例第十八條第
    一項前段之規定，沒收銷燬之；至扣案之毒品外包裝袋一個
    ，則係被告所有供施用毒品所用之物，業據被告於本院審理
    時供承在卷，爰依刑法第三十八條第一項第二款之規定，沒
    收之。
據上論斷，應依刑事訴訟法第二百七十三條之一第一項、第二百
九十九條第一項前段，毒品危害防制條例第十條第二項、第十八
條第一項前段，刑法第十一條前段、第四十一條第一項前段、第
三十八條第一項第二款，判決如主文。
本案經檢察官朱立豪到庭執行職務
中    華    民    國    95    年    12    月    8     日
                  臺灣板橋地方法院刑事第十八庭
                              法  官 王綽光
以上正本證明與原本無異
如不服本判決應於送達後10日內向本院提出上訴狀
                              書記官 許清秋
中    華    民    國    95    年    12    月    11    日
附錄論罪科刑法條全文：
毒品危害防制條例第十條
施用第一級毒品者，處六月以上五年以下有期徒刑。
施用第二級毒品者，處三年以下有期徒刑。


司法院資訊處製作；財團法人民間司法改革基金會備份。
